Rodrigo Jiménez



Orientado al trabajo en equipo enfocado al Clean Code, aunque también me desenvuelvo muy bien trabajando solo. Con más de 2 años de experiencia en el mundo del desarrollo, tengo preferencias por el Front-end, ya que me encanta desarrollar soluciones con foco a la UI/UX del usuario.

Experiencia

SEPTIEMBRE 2020 - A LA FECHA **NTTDATA**

MARZO 2021 – A LA FECHA

Solutions Analyst

Desarrollador Fullstack para el cliente LATAM, con experiencia para poder desarrollar soluciones sin supervisión y además apoyar o enseñar a perfiles más juniors. Se adquieren conocimientos de buenas prácticas en el desarrollo, Clean Code, conocimientos más profundizados de Angular, RxJs y Springboot y otras tecnologías como AEM (Adobe Enterprise Manager) y CGP.

SEPTIEMBRE 2020 - MARZO 2021

Solutions Assistant

Desarrollador Fullstack para el cliente LATAM, encargado de desarrollar soluciones para la empresa con supervisión de algún compañero con perfil más alto, usando tecnologías como Angular (TypeScript), Spring (Java), MySql y GIT.

Tecnologías usadas

En este año y medio aprox. Uso en mi día a día las siguientes tecnologías y metodologías:

- Angular (v10) con TypeScript, creación de interfaces y componentes para aplicaciones web, consumo de JSONs a mediante servicios de API REST, programación reactiva (RxJs), uso de Angular Material, formularios reactivos, async/await, promesas, observables, Guards, etc.
- Springboot con Java8, creación de servicios REST para su consumo en el front u otros microservicios, a través de JSON, y esta lógica es separada en capas. BFF para la definición de yaml y su implementación en el front-end (Back end for front-end), BE para la lógica de negocio, y DAL para la persistencia en BBDD, además de usar JPÄ e Hibernate.
- MySql para la BBDD y cloud storage de GCP para almacenamiento de archivos,
 Liquibase para el control de versiones de los scripts
- **GIT** para control de versiones del código
- **Jenkins** para los despliegues automatizados

Otros:

Arquitectura SOA, a través de servicios RESTful

- Metodología agile SCRUM
- Jira como gestor de tareas
- Bitbucket para almacenar los repositorios
- Adobe Experience Manager como CMS para administración de app web.
- Suite de GCP, para desplegar los microservicios en Kubernetes, cloud storage, load balancer, alta disponibilidad, permisos de usuarios por grupos.

FEBRERO 2020 – SEPTIEMBRE 2020

CLÍNICA CUMBRES DEL NORTE

MARZO 2020 - SEPTIEMBRE 2020

Desarrollador mobile

Responsable del desarrollo hibrido (Android e IOS) de la aplicación de la clínica, con foco en los pacientes. Participé en la toma de control de la aplicación y en la definición de las herramientas y tecnologías que se usaron para el desarrollo como React Native, Expo para el Front-end y Firebase para el Back-End.

FEBRERO 2020 - MARZO 2020

Práctica profesional

Práctica profesional que consiste en el soporte técnico de los equipos (PCs, impresoras, cámaras, lector de huellas para el acceso) de la infraestructura de la clínica, tanto hardware como software, solución de problemas bajo presión, toma de control para una futura aplicación móvil, además de soporte a equipos de carácter clínico (impresora térmica, ecógrafo, etc.)

Tecnologías usadas

- React Native para el desarrollo front-end de la app mobile y con Expo para hacerlas hibridas (Android / IOS)
- Firebase como base de datos no relacional, además del Storage, Auth con Google/email/teléfono,
- Git como control de versiones

Conocimientos

- Experiencia en Lenguaje JavaScript ES6 TypeScript Java
- Lenguajes de marcado como HTML CSS JSX
- Frameworks como React Native (IOS, ANDROID) Angular Spring Adobe Experience Manager (CMS)
- Google Cloud Platform
- Metodología agile SCRUM
- Bases de Datos relacionales como MySql y no relacionales como Firebase
- Control de versiones como GIT y liquibase para versionado de scripts
- RxJs
- Buen ingles escrito y hablado.

Educación

2015 - 2020

Ingeniero en informática /Universidad Tecnológica de Chile INACAP

2009 - 2014

Derecho (incompleta) /Universidad Católica del Norte

Certificación

ENERO 2020

 $Scrum\ Foundation\ Professional\ Certificate\ (SFPC)\ -\ (EN/SP)$

ID CP: 21578362312960

Intereses

Música • Guitarra • Cine • Series • Nuevas Tecnologías • Programar 24/7 • Viajar • Mejorar mi entorno a través de la informática